臺灣高雄地方法院刑事判決　　　　　　　　　　　　　九十三年度交訴字第七九號
　　公　訴　人　臺灣高雄地方法院檢察署檢察官
　　被　　　告　丙○○
右被告因公共危險案件，經檢察官提起公訴（九十三年度偵字第六○七一號），本院
判決如左：
    主  文
丙○○駕駛動力交通工具肇事，致人受傷而逃逸，處有期徒刑捌月。
    事  實
一、丙○○於民國九十三年三月十七日十三時二十分許，騎乘未懸掛車牌之輕型機車
    （經查詢車牌號碼為ＷＢＲ－七六六號），沿高雄縣鳳山市○○路由北往南方向
    行駛，途經該路與文化西路之交岔路口時，本應遵守道路交通標誌之指示，且依
    當時天候晴朗，日間有自然光線，路面乾燥、無缺陷、無障礙物，視距良好，並
    無其他不能注意之情事，丙○○竟疏未注意及此，貿然闖越紅燈行駛，適有乙○○騎乘車牌號碼ＬＴＳ－一○一號重型機車搭載張皓雯，沿高雄縣鳳山市○○○
    路由西往東方向行駛，於行經該交岔路口時，因丙○○闖越紅燈，乙○○見狀閃
    煞不及，致其所騎乘之上開機車車頭擦撞及丙○○所騎乘上開機車之右後方排氣
    管，乙○○之機車因而倒地，致乙○○受有頭部外傷，另張皓雯則受有頭部外傷
    、左手肘擦傷等傷害（過失傷害部分均未據提出告訴而未經起訴）。詎丙○○明
    知業已駕車肇事，並致乙○○、張皓雯倒地受傷，竟未下車查看，對乙○○、張
    皓雯採取必要之救護措施，反另行基於駕車肇事逃逸之犯意，猶騎乘上開輕型機
    車逃離事故現場，沿青年路由北往南方向直行進入地下道，嗣因高雄縣政府警察
    局保安隊警員甲○○路經上開地點，並目賭案發過程，自後追逐丙○○，丙○○
    騎乘機車自青年路地下道上來後左轉進入小巷，甲○○始在離案發地點約三百公
    尺處之高雄縣鳳山市中山國小附近查獲丙○○。
二、案經高雄縣政府警察局鳳山分局報告臺灣高雄地方法院檢察署檢察官偵查起訴。
    理  由
一、訊據被告丙○○固坦承於右揭時、地，乙○○確有因交通車禍事故受傷，及其經
    警追緝，行經至高雄縣鳳山市中山國小附近始遭查獲之事實，惟矢口否認有何肇
    事逃逸之犯行，辯稱：我當時騎乘機車自青年路地下道上來欲左轉時，警察突然
    攔下我，表示我闖紅燈撞到人，但我當是見到黃燈閃動即將轉變成紅燈時，加速
    通過，根本沒有闖紅燈，也不知道撞到乙○○，致乙○○人車倒地受傷云云。經
    查：
(一)、被告於上開時、地，駕駛前揭機車闖越紅燈，乙○○見狀閃煞不及，致所騎乘機
    車之車頭擦撞及被告機車之右後方排氣管，而人車倒地後，受有頭部外傷，另乙○○搭載之張皓雯則受有頭部外傷、左手肘擦傷等傷害之事實，業據證人乙○○
    於本院證稱：「當時我是綠燈，我按照正常的速度前進，還不到路中間，我看到
    被告機車速度很快，我來不及煞車，我的機車前輪就撞到被告機車」、「（問：
    當時你的機車撞到被告機車哪裡？）肯定不是撞到他的前輪，是機車比較後面的
    部分」等語，核與證人即當時目賭本案車禍發生及查獲被告之警員甲○○於本院
    具結證稱：「當時被告騎乘機車與我對向行駛，我由青年路從地下道上來，當時
    青年路的燈號是紅燈，大約有七、八輛機車都停止，對向當時也是紅燈，我很確
    定被告闖紅燈直接通過」、「我在等紅燈，看到被害人從我左側騎乘過來，當時
    看到路口沒有車，可以清楚看到被害人機車撞到被告機車後半部，郭小姐倒地，
    車上還有小孩」等語，大致相符，另證人乙○○之機車確實因與被告機車發生擦
    撞後倒地，並於該交岔路口留有長約○．九公尺之刮地痕乙節，復有員警依據現
    場狀況繪製之高雄縣政府警察局鳳山分局道路交通事故現場圖一份及現場照片十
    幀在卷足憑，足認被告確有騎乘機車闖越紅燈，致證人乙○○機車閃煞不及，撞
    擊至被告機車後方，而人車車倒地。再證人乙○○及張皓雯因本案車禍事故，分
    別受有頭部外傷及頭部外傷、左手肘擦傷等傷害之事實，亦有長庚紀念醫院九十
    三年三月十七日之診字第Ｅ一九二○號診斷證明書二紙在卷可按，綜合上情，被
    告駕駛動力交通工具，因有闖越紅燈之過失肇事致人受傷之事實，應可認定。
(二)、本案車禍事故發生後，被告確未留在現場對乙○○、張皓雯採取必要之救護措施
    ，反騎乘機車離開現場之事實，為被告所自承，核與證人乙○○、甲○○於本院
    均證述有關證人乙○○之機車與被告機車擦撞後，被告機車並未倒地，仍繼續往
    前直行等語相符，堪以認定。茲應審究者，係被告於本案車禍事故發生時，是否
    知悉已與證人乙○○之機車發生擦撞？查，證人甲○○於本院證稱：「當時覺得
    被告的機車有抖一下，被告回頭看了一下，我當時想要看被告機車車號，但發現
    被告機車沒有懸掛車牌，我就去追被告．．．我追到他時，他從地下道起來後有
    左轉向小巷子裡，我追進去攔下他．．．追到被告的地點距離車禍現場大約有三
    百公尺左右」等語，參以被告於偵查中供稱：「我當時看到黃燈要轉紅燈，我正
    要衝過去，我的車子後車輪好像有被擦撞到」等語，及於本院供稱：「我當日有
    去藥房買美娜水，我知道後面有警察，我能閃就閃，才騎乘很快」等語，足見證
    人乙○○之機車擦撞及被告機車右後排氣管時，已造成被告之機車搖晃擺動，被
    告亦感覺機車後輪遭擦撞，並回頭觀望，顯見被告自當知悉其所騎乘之機車業已
    遭機車撞及而肇致車禍事故；再衡諸吾人之一般生活經驗，證人乙○○之機車擦
    撞及被告機車之右後方後，證人乙○○之機車倒地，業如前述，則證人乙○○之
    機車倒地後，應會產生不小之聲響，被告不可能絲毫沒有感覺，是被告辯稱不知
    所騎乘之機車與人擦撞云云，顯係事後卸責之詞，不足採信。
(三)、綜上所述，本案事證明確，被告犯行，應堪認定。
二、核被告所為，係犯刑法第一百八十五條之四之肇事逃逸罪。爰審酌被告明知其所
    騎乘之上開機車業與乙○○之機車發生擦撞，猶駕車逃逸，未立即施以救護，恐
    有使乙○○及張皓雯錯失即時救護時機之虞，而危及生命、身體安全，且犯後仍
    未坦承肇事逃逸犯行，惟念及乙○○、張皓雯所受之傷勢尚非重大，有前開診斷
    證明書可參，且均不追訴被告過失傷害之刑事責任等一切情狀，量處如主文所示
    之刑，以示儆懲。
據上論斷，應依刑事訴訟法第二百九十九條第一項前段，刑法第一百八十五條之四，
判決如主文。
本案經檢察官丁○○到庭執行職務。
中      華      民      國    九十三    年     十一     月    二十三    日
                                  臺灣高雄地方法院交通法庭
                                      審判長法  官  莊崑山
                                            法  官  李育信
                                            法  官  曾鴻文
右正本證明與原本無異。
如不服本判決，應於判決送達後十日內，向本院提出上訴狀。
                                            書記官    王高山
中    華    民    國      九十三      年      十一      月    二十四    日
附錄論罪科刑法條：
中華民國刑法第一百八十五條之四
駕駛動力交通工具肇事，致人死傷而逃逸者，處六月以上五年以下有期徒
刑。
